!! # Adjective inflection
!  --------------------
!! Nothing done.

LEXICON TSUORO ! to be deleted
!! @LEXNAME@ Just adding +A tag.
+A: # ;


LEXICON BARO
+A+Pos+Msc+Sg:%>o K ;
+A+Pos+Fem+Sg:%>i K ;
+A+Pos+Pl:%>e K ;
+A: comp ;

LEXICON BESKO
+A+Pos+Msc+Sg:%>o K ;
+A+Pos+Fem+Sg:%>i K ;
+A+Pos+Pl:%>a K ;
+A: comp ;

LEXICON FAARLIGO
+A+Pos+Msc+Sg:%>o K ;
+A+Pos+Fem+Sg:%>o K ;
+A+Pos+Pl:%>a K ;
+A: comp ;

LEXICON DUUR
+A+Pos+Msc+Sg: K ;
+A+Pos+Fem+Sg: K ;
+A+Pos+Pl: K ;
+A: comp ;


LEXICON FROO
+A+Pos+Msc+Sg: K ;
+A+Pos+Fem+Sg: K ;
+A+Pos+Pl: K ;
+A: comp ;





LEXICON comp
+Comp:ide       K   ; ! monta virhett√§...

! vim: set ft=xfst-lexc:

